臺灣臺中地方法院刑事判決　　　　　　 100年度訴字第2136號
公　訴　人　臺灣臺中地方法院檢察署檢察官
被　　　告　簡俊銘
上列被告因違反毒品危害防制條例案件，經檢察官提起公訴（10
0 年度毒偵字第2185號），被告於準備程序中就被訴事實為有罪
之陳述，於聽取當事人之意見後，由本院合議庭裁定由受命法官
獨任以簡式審判程序審理，判決如下：
    主  文
簡俊銘施用第一級毒品，累犯，處有期徒刑玖月。
    事  實
一、簡俊銘前因施用毒品案件，經法院裁定送觀察、勒戒後，認
    無繼續施用毒品傾向，於民國87年7 月30日執行完畢釋放，
    並由臺灣高等法院臺中分院以87年度上重訴字第11號判決免
    刑確定在案。復於前開觀察、勒戒執行完畢釋放後5 年內之
    91年間因施用毒品案件，經法院裁定送觀察、勒戒後，認有
    繼續施用毒品之傾向，而經本院以91年度毒聲字第2712號裁
    定令入戒治處所施以強制戒治1 年，於92年9 月30日強制戒
    治執行完畢出監，其施用部分則經檢察官起訴後，由本院以
    91年度訴字第2360號判決判處應執行有期徒刑1 年4 月（連
    續施用第一級毒品部分判處有期徒刑1 年、連續施用第二級
    毒品部分判處有期徒刑7 月）確定（此部分於本案不構成累
    犯），其後又因施用毒品案件，經本院以96年度訴字第449
    號判決判處應執行有期徒刑6 月，如易科罰金，以新臺幣1
    千元折算1 日（其中施用第一級毒品部分判處有期徒刑10月
    ，減為有期徒刑5 月、施用第二級毒品部分判處有期徒刑6
    月，減為有期徒刑3 月）確定後，於96年12月20日易科罰金
    執行完畢（此部分構成累犯），竟仍不知悔改，另基於施用
    第一級毒品海洛因（下稱「海洛因」）及第二級毒品甲基安
    非他命（下稱「甲基安非他命」）之犯意，於100 年5 月2
    日下午5 、6 時許，在臺中市○○區○○路4 段190 號11樓
    之10，將海洛因及甲基安非他命混合後注入玻璃管內，點火
    燒烤產生煙霧後，再以口鼻吸食之方式，同時施用海洛因及
    基安非他命1 次；嗣於同日晚上10時30分許，因毒品案件在
    上開地址為警拘提而查獲，經警徵得其同意採尿送驗後，結
    果呈嗎啡、甲基安非他命陽性反應，因而查悉上情。
二、案經雲林縣警察局北港分局報告臺灣臺中地方法院檢察署檢
    察官偵查起訴。
    理  由
一、程序方面：
  (一)本案被告簡俊銘所犯係死刑、無期徒刑、最輕本刑為3 年以
    上有期徒刑以外之罪，被告於行準備程序中就被訴事實為有
    罪之陳述，經法官告知簡式審判程序之旨，並聽取公訴人、
    被告之意見後，本院合議庭認為適宜由受命法官獨任進行簡
    式審判程序，而依刑事訴訟法第273 條之1 第1 項規定，裁
    定改用簡式審判程序，是本案之證據調查，依刑事訴訟法第
    273 條之2 、同法第159 條第2 項之規定，不適用傳聞法則
    有關限制證據能力之相關規定。
  (二)本案被告所為不利於己之供述，並無出於強暴、脅迫、利誘
    、詐欺、疲勞訊問、違法羈押或其他不正之方法，亦非違反
    法定障礙事由經過期間不得訊問或告知義務之規定而為，依
    刑事訴訟法第156 條第1 項、第158 條之2 規定，應認其有
    證據能力。
  (三)本案認定犯罪事實所憑之證據，均無違反法定程序而取得之
    情形，依刑事訴訟法第158 條之4 反面規定，自有證據能力
    。
二、經查：
  (一)上揭犯罪事實，除經被告於偵查中及本院審理時坦承不諱外
    ，並有雲林縣警察局刑警大隊委託檢驗尿液代碼與真實姓名
    對照認證單、詮昕科技股份有限公司所出具之濫用藥物尿液
    檢驗報告各1 紙附卷可稽。因被告上揭採尿送驗結果，呈嗎
    啡、甲基安非他命陽性反應，由此足徵被告確有於上揭事實
    欄所載時地，施用海洛因及甲基安非他命1 次之行為，堪予
    認定。
  (二)參諸法務部調查局93年7 月12日調科壹字第09300262550 號
    函意旨，可知「國內甲基安非他命施用方式主要以燒烤吸食
    為主，而海洛因施用方式有注射方式（以針筒施打）或以燒
    煙吸食，兩者是否可同時、同日施用，依藥理作用區分海洛
    因係中樞神經抑制劑，安非他命類毒品係中樞神經興奮劑，
    二者作用機轉不同，本不宜共用，然對毒品施用者並無考慮
    此一原則的必要，通常可視其習性，同時、同日施用任何毒
    品。」等語，及另參諸法務部調查局93年9 月調科壹字第09
    300366970 號函意旨，可知「毒品之施用並無一定之方式，
    端視施用者之喜好而定。甲基安非他命之施用方法除注射外
    ，另有燒烤吸食及吞服者。另依本局鑑驗毒品證物之經驗，
    曾發現海洛因與甲基安非他命摻雜之案例，由此研判確有可
    能將前述兩種毒品合併施用之可能。」等語綦詳（見法官辦
    理刑事案件參考手冊（一）－毒品危害防制條例部分－司法
    院94年12月編印）。是以，被告於偵查中所供：係將海洛因
    與甲基安非他命混合後注入玻璃管內，點火燒烤產生煙霧後
    ，再以口鼻吸食之方式，同時施用海洛因及基安非他命1 次
    等語，非無可能，尚值採信，檢察官並據此為起訴事實之認
    定。
  (三)查被告前因施用毒品案件，受上揭事實欄一所示毒品觀察勒
    戒、強制戒治執行完畢釋放及罪刑宣告情形，有臺灣高等法
    院被告前案紀錄表、臺灣臺中地方法院檢察署刑案資料查註
    紀錄表及全國施用毒品案件紀錄表各1 份在卷可按。依上開
    說明，被告係於第3 次以上犯毒品危害防制條例第10條之罪
    ，依毒品危害防制條例第23條第2 項規定，應依法起訴。檢
    察官予以起訴，即無不合。
  (四)按最高法院95年5 月9 日95年度第7 次刑事庭會議決議要旨
    ：「一、施用第一、二級毒品為犯罪行為，毒品危害防制條
    例第十條定有處罰明文。故施用第一、二級毒品者，依前揭
    規定本應科以刑罰。惟基於刑事政策，對合於一定條件之施
    用者，則依同條例第二十條、第二十三條之規定，施以觀察
    、勒戒及強制戒治之保安處分。二、毒品危害防制條例於民
    國九十二年七月九日修正公布，自九十三年一月九日施行，
    其中第二十條、第二十三條將施用毒品之刑事處遇程序，區
    分為『初犯』及『五年內再犯』、『五年後再犯』。依其立
    法理由之說明：『初犯』，經觀察、勒戒或強制戒治後，應
    為不起訴處分或不付審理之裁定；經觀察、勒戒或強制戒治
    執行完畢釋放後，『五年內再犯』者，因其再犯率甚高，原
    實施之觀察、勒戒及強制戒治既已無法收其實效，爰依法追
    訴或裁定交付審理。至於經觀察、勒戒或強制戒治執行完畢
    釋放後，『五年後再犯』者，前所實施之觀察、勒戒或強制
    戒治已足以遮斷其施用毒品之毒癮，為期自新及協助其斷除
    毒癮，仍適用『初犯』規定，先經觀察、勒戒或強制戒治之
    程序。從而依修正後之規定，僅限於『初犯』及『五年後再
    犯』二種情形，始應先經觀察、勒戒或強制戒治程序。倘被
    告於五年內已再犯，經依法追訴處罰，縱其第三次（或第三
    次以上）再度施用毒品之時間，在初犯經觀察、勒戒或強制
    戒治執行完畢釋放五年以後，已不合於『五年後再犯』之規
    定，且因已於『五年內再犯』，顯見其再犯率甚高，原實施
    觀察、勒戒或強制戒治，已無法收其實效，即應依該條例第
    十條處罰。」是被告本件犯施用毒品罪之時間（即100 年5
    月2 日下午5 、6 時許），固係在上開觀察勒戒或強制戒治
    執行完畢釋放後5 年後所犯，惟其前已於5 年內再犯施用毒
    品案件，經依法追訴處罰在案（即本院91年度訴字第2360號
    該案），業如前述，依上開最高法院決議內容，認被告再犯
    率甚高，原實施觀察、勒戒或強制戒治，已無法收其實效，
    應依毒品危害防制條例第10條處罰。
  (五)綜上所述，本案事證明確，被告犯行洵堪認定，應予依法論
    科。
三、核被告簡俊銘所為，係犯毒品危害防制條例第10條第1 項之
    施用第一級毒品海洛因罪及同法第2 項之施用第二級毒品甲
    基安非他命罪。被告施用毒品前同時持有海洛因、甲基安非
    他命之低度行為，為其施用之高度行為所吸收，不另論罪。
    被告以一次施用行為同時施用第一、二級毒品，係以一行為
    觸犯數罪名，為想像競合犯，應依刑法第55條規定從一重之
    毒品危害防制條例第10條第1 項之罪處斷。又被告前曾受上
    揭事實欄一所載罪刑宣告及刑之執行完畢情形，有臺灣高等
    法院被告前案紀錄表1 紙在卷可稽，其於徒刑執行完畢後，
    5 年內故意再犯本案施用毒品犯行，係涉犯有期徒刑以上之
    罪，為累犯，應依刑法第47條第1 項規定，加重其刑。爰審
    酌被告犯罪之目的及動機係為滿足自身毒癮而吸毒、犯罪之
    手段係以將海洛因及甲基安非他命混合後注入玻璃管內，點
    火燒烤產生煙霧後，再以口鼻吸食之方式施用、前有施用毒
    品前科及素行、被告之品行尚可、智識程度為高中畢業、家
    庭經濟狀況為小康、無職業（見警卷第5 頁所附被告100 年
    5 月3 日之調查筆錄受詢問人欄記載），及被告犯罪後坦認
    犯行，犯後態度尚佳等一切情狀，併斟酌檢察官所為求刑內
    容，量處如主文所示之刑，以資懲儆。
據上論斷，應依刑事訴訟法第273 條之1 第1 項、第299 條第1
項前段，毒品危害防制條例第10條第1 項、第2 項，刑法第11條
前段、第55條、第47條第1 項，判決如主文。
本案經檢察官劉文賓到庭執行職務。
中    華    民    國   100    年    8     月    31    日
                  刑事第十八庭   法  官  胡芷瑜
以上正本證明與原本無異。
如不服本判決，應於收受送達後10日內向本院提出上訴書狀，並
應敘述具體理由；其未敘述上訴理由者，應於上訴期間屆滿後20
日內向本院補提理由書（均須按他造當事人之人數附繕本）「切
勿逕送上級法院」。
                                 書記官  曾惠雅
中    華    民    國   100    年    8     月    31    日
附錄論罪科刑法條全文：
毒品危害防制條例第10條
施用第一級毒品者，處6 月以上5 年以下有期徒刑。
施用第二級毒品者，處3 年以下有期徒刑。